最高法院刑事判決　　　　　　　　　　　　　　　九十一年度台上字第四三九六號
　　上　訴　人　台灣高等法院台中分院檢察署檢察官
　　被　　　告　甲○○
右上訴人因被告偽造文書案件，不服台灣高等法院台中分院中華民國八十九年四月十
二日第二審判決（八十九年度上訴字第三八二號，起訴案號：台灣南投地方法院檢察
署八十八年度偵字第四六０一、四九０二、四九０四號），提起上訴，本院判決如左
：
    主  文
原判決撤銷，發回台灣高等法院台中分院。
    理  由
本件原判決以公訴意旨略稱：被告甲○○係設於南投縣埔里鎮○○街二六五號「金剛
玩具城」負責人，竟基於概括之犯意，明知「ＰＳ」設計圖及「ＳＥＧＡ」設計圖分
別係日商新力電腦娛樂股份有限公司（下稱新力公司）及日商西雅企業股份有限公司
（下稱西雅公司），向我國經濟部中央標準局註冊取得商標專用權，並用於各種遊戲
光碟片，且該商標為相關大眾所共知之商標，竟意圖營利，連續自民國八十八年五月
間起，以電話向綽號「阿吉」之不詳姓名男子，以每片新台幣（下同）三十五元至五
十元不等之價格，購買仿冒新力公司之「ＰＳ」設計圖之遊戲光碟片（下稱ＰＳ遊戲
光碟）及西雅公司「ＳＥＧＡ」設計圖之遊戲光碟片（下稱ＳＳ遊戲光碟），該等仿
冒之遊戲光碟片內容同時有偽造「License by Sony Computer Entertainment Inc」
（中譯：由新力電腦娛樂股份有限公司授權）及「 PRODUSED BY OR UNDER  LICENSE
FROM SEGA ENTERPRISES LTD 」（中譯：由西雅企業股份有限公司製造或授權）等字
樣之文書，再以七十元之價格，販售予不特定人，而行使該偽造之私文書，足生損害
於新力公司及西雅公司，嗣於八十八年七月二十日經法務部調查局南投縣調查站持搜
索票於前述地點查獲ＰＳ遊戲光碟二百八十片，ＳＳ遊戲光碟一百十四片。因認被告
涉犯商標法第六十三條、刑法第二百十條、第二百十六條行使偽造私文書罪，被告以
一行為觸犯二罪名，為想像競合犯，請從較重之行使偽造私文書罪處斷云云。經審理
結果，不能證明被告犯罪，因而維持第一審諭知被告無罪之判決，駁回檢察官在第二
審之上訴，固非無見。
惟查：錄音、錄影或電磁紀錄，藉機器或電腦之處理所顯示之聲音、影像或符號，足
以為表示其用意之證明者，亦同（以文書論）。刑法第二百二十條第二項定有明文。
本件被告並不諱言其確從事販賣仿冒光碟片情事，而被查獲之上述光碟片，經檢察官
於八十八年十月二十五日下午勘驗結果，ＰＳ遊戲光碟確有出現「 License by Sony
Computer Entertainment Inc」之字樣及ＰＳ商標。ＳＳ遊戲光碟有出現「PRODUSED
BY OR UNDER LICENSE FROM SEGA ENTERPRISES LTD 」之字樣及ＳＥＧＡ商標。有訊
問（勘驗）筆錄及照片在卷足按（見八十八年度偵字第四六０一號卷第二０｜二四頁
）。而新力公司、西雅公司之名稱、商標為公司表示其用意之證明，藉由電視遊樂器
主機執行，即顯示在電視螢幕上，自屬刑法第二百二十條第二項規定之準私文書。被
告甲○○所販賣之上開仿冒遊戲光碟片，既係偽造新力公司、西雅公司之名稱及商標
，以虛偽表示為真品，自足生損害於新力公司及西雅公司，其行為，除觸犯刑法第二
百十六條、第二百二十條第二項之行使偽造私文書罪外，尚違反商標法第六十三條之
販賣仿冒商標商品罪，為一行為觸犯數罪名之想像競合犯，應從一重處斷。原判決以
被告縱有販賣仿冒光碟片之事實，但上開公司名稱及商標等，係儲存於光碟片之程式
內，隱而未見，須經由遊樂器主機執行程式，始能在螢光幕上出現，尚難認其有何違
反商標法第六十三條、刑法第二百十六條、第二百十條之犯行云云，不無違背證據法
則及不適用法則之違法。檢察官上訴意旨執以指摘原判決不當，非無理由，應認原判
決有撤銷發回更審之原因。
據上論結，應依刑事訴訟法第三百九十七條、第四百零一條，判決如主文。
中      華      民      國    九十一    年      八      月      八      日
                              最高法院刑事第二庭
                                  審判長法官  陳  錫  奎
                                        法官  洪  清  江
                                        法官  李  伯  道
                                        法官  洪  文  章
                                        法官  花  滿  堂
      右正本證明與原本無異
                                              書  記  官
中      華      民      國    九十一    年      八      月     十九     日
